【裁判字號】    94,訴,4241
【裁判日期】    950508
【裁判案由】    毒品危害防制條例
【裁判全文】
臺灣高雄地方法院刑事判決              94年度訴字第4241號
公  訴  人  臺灣高雄地方法院檢察署檢察官
被      告  乙○○
上列被告因毒品危害防制條例案件，經檢察官提起公訴（94年度
偵字第8457號）及移送併辦（95年度毒偵字第1499號），被告於
本院準備程序為有罪之陳述，經合議庭裁定由受命法官依簡式審
判程序獨任審理，判決如下：
    主  文
乙○○連續施用第一級毒品，累犯，處有期徒刑壹年，扣案含有
第一級毒品成分之針筒壹支、殘渣袋壹個及第一級毒品海洛因壹
包〔淨重零點貳伍公克、空包裝重零點貳貳公克〕均沒收銷燬。
    事  實
一、乙○○前於民國83年間因違反肅清煙毒條例案，經本院以84
    年度訴字第4274號判決，判處有期徒刑3 年6 月確定，於87
    年9 月18日縮短刑期假釋出監付保護管束，於92年9 月2 日
    保護管束期滿，假釋未經撤銷以已執行論；又於92間因施用
    毒品案件經送強制戒治後，於93年9 月18日經送強制戒治期
    滿。猶不知悔改，復於強制戒治執行完畢釋放後5 年內，基
    於施用第一級毒品海洛因之概括犯意，自94年4 月29日某時
    至95年1 月16日上午某時止，在其位於高雄縣大寮鄉○○○
    路485 巷11號住處內，用針筒以皮下注射方式施用第一級毒
    品海洛因多次，約1 至2 日即施用1 次；嗣分於94年4 月29
    日為警通知採尿後送鑑尿水呈嗎啡陽性反應、同年9 月15日
    在晚上7 時30分許在上開住處為警查獲，並扣得其所有供其
    施用毒品所用之含有海洛因成分之針筒1 支、殘渣袋1 個，
    及95年1 月18日11時50分在高雄縣大寮鄉○○村○○○路
    180 巷53號前查獲，並扣得其所有供其施用毒品所用之海洛
    因1 包〔淨重0.25公克、殘渣空袋0.22號公克〕，乙○○之
    尿液送驗後，檢驗結果均成嗎啡陽性反應。
二、案經高雄縣政府警察局鳳山分局報告臺灣高雄地方法院檢察
    署檢察官提起公訴及由高雄縣警察林園分局、仁武分局移送
    同地檢署後併辦。
    理  由
一、按本件被告所犯係死刑、無期徒刑、最輕本刑為3 年以上有
    期徒刑以外之罪，其於準備程序就前揭被訴事實為有罪之陳
    述，並聽取其與公訴人之意見後，本院認無不得或不宜改依
    簡式審判程序進行之情事，依刑事訴訟法第273 條之1 第1
    項、第284 條之1 規定，裁定本件進行簡式審判程序，合先
    敘明。
二、上揭事實業據被告坦承上揭連續施用第一級毒品犯行不諱，
    其各次查獲後採集尿水送驗，並均呈嗎啡陽性反應，有煙毒
    尿液檢驗成績書3 紙附卷可稽，又其為警當場查扣之白粉1
    包及針筒1 支、殘渣袋1 個經送檢驗結果，亦含有第一級第
    6 項毒品海洛因成分，有法務部調查局鑑定通知書1 紙及高
    雄醫學大學附設中和紀念醫院2 紙附於本院卷可佐，是被告
    自白與事實相符。再被告前曾因毒品危害防制條例案件，經
    本法院裁定送強制戒治，於強制戒治期滿後，經高雄地檢署
    於以94年度戒毒偵字第481 號為不起訴處分確定。綜上，本
    件事證明確，被告於5 年內再犯前揭施用第一級毒品海洛因
    之犯行，已堪認定，應依法論科。
三、核被告所為，係犯毒品危害防制條例第10條第1 項之施用第
    一級毒品罪。至被告施用第一級毒品時持有第一級毒品海洛
    因之低度行為應為施用毒品之高度行為所吸收，爰不另論罪
    。被告分別先後多次非法施用第一級毒品行為，時間緊接，
    反覆為之，所犯皆係構成要件相同罪名之罪，顯係基於概括
    犯意為之，應依連續犯規定論以一罪，並加重其刑。被告於
    83年間因違反肅清煙毒條例案，經本院判處有期徒刑3 年6
    月確定，於92年9 月2 日假釋未經撤銷以已執行論，有台灣
    高等法院被告前案紀錄表附卷可參，其於有期徒刑執行完畢
    後5 年以內再犯本件有期徒以上之罪，為累犯，應依法加重
    其刑。上開2 種刑之加重，依法遞加之。至被告於94年9 月
    15日20時40分許回溯24小時內某時以外之施用第一級毒品之
    犯行，公訴意旨雖未論及，但與其所指於該日施用第一級毒
    品之犯行均有連續犯之裁判上一罪之關係，依刑事訴訟法第
    267 條規定，應為起訴效力所及，本院自應併予審判，附此
    敘明。爰審酌被告前曾因施用毒品觸法，且多次為警查獲時
    間密接，顯見其無悔改之意，及長期沈溺於毒癮，無堅強意
    志力戒斷毒癮之犯罪動機、目的、手段，施用毒品戕害其身
    心及對於社會秩序之影響，惟犯後尚能坦承犯行，態度良好
    等一切情狀，量處如主文所之刑。扣案如附表所示之毒品海
    洛因1 包暨殘留海洛因成分注射針筒1 支、殘渣袋1 個〔包
    裝毒品之殘渣袋、針筒、殘渣袋均已無法與海洛因析離〕，
    均係毒品，均爰依同條例第18條第1 項前段之規定沒收銷燬
    之，至鑑驗耗用之毒品已滅失，爰不為沒收併銷燬之諭知。
據上論斷，應依刑事訴訟法第273 條之1 、第299 條第1 項前段
，毒品危害防制條例第10條第1 項、第18條第1 項前段，刑法第
11條、第56條、第47 條，判決如主文。
本案經檢察官甲○○到庭執行職務。
中    華    民    國    95    年    5     月    8     日
                  刑事第二庭  法  官  陳銘珠
以上正本證明與原本無異。
如不服本判決，應於送達後10日內，向本院提出上訴狀。
中    華    民    國    95    年    5     月    8     日
                              書記官  黃美玲
附錄本判決論罪科刑法條：
毒品危害防制條例第10條第1 項
施用第一級毒品者，處 6 月以上 5 年以下有期徒刑。


司法院資訊處製作；財團法人民間司法改革基金會備份。
